臺灣新北地方法院刑事判決
                                   111年度審訴字第1025號
公  訴  人  臺灣新北地方檢察署檢察官
被      告  柯正德


上列被告因違反毒品危害防制條例案件，經檢察官提起公訴（11
1年度毒偵字第2499號），被告於準備程序中就被訴事實為有罪
之陳述，經告知簡式審判程序之旨，並聽取當事人之意見後，本
院合議庭裁定由受命法官獨任進行簡式審判程序審理，判決如下
：
    主  文
柯正德施用第一級毒品，處有期徒刑柒月。
扣案之第一級毒品海洛因及第二級毒品甲基安非他命各壹包（驗
餘淨重分別為零點參捌參零公克、零點貳參肆伍公克，各含包裝
袋壹只），均沒收銷燬之。
    事實及理由
一、本件犯罪事實及證據，除補充、更正如下外，其餘均引用如
    附件檢察官起訴書之記載：
  ㈠犯罪事實欄一部分：
　  第8至最末行「為警在新北市新莊區新北大道與中平路口查
    獲，並扣得第一級毒品海洛因1包（淨重0.3857公克）及第
    二級毒品甲基安非他命1包（淨重0.2361公克）。嗣經警採
    集其尿液送驗後，結果呈嗎啡、可待因、甲基安非他命陽性
    反應，而查悉上情」，補充為「為警在新北市新莊區新北大
    道與中平路交岔路口，見其闖紅燈違規而攔檢盤查，柯正德
    於有偵查權限之機關及公務員發覺其犯罪前，即主動交出其
    藏放在身上施用所餘之第一級毒品海洛因及第二級毒品甲基
    安非他命各1包（驗餘淨重分別為0.3830公克、0.2345公克
    ）為警扣案，並隨同員警前往新北市政府警察局新莊分局中
    港派出所採集尿液檢體，且向偵辦員警就其上開施用第一級
    毒品海洛因及第二級毒品甲基安非他命坦承犯行，而其前開
    尿液檢體經送驗後，結果呈嗎啡、可待因、甲基安非他命陽
    性反應」
　㈡證據清單暨待證事實欄：
    補充「被告於本院準備程序及審理時之自白」。　
二、被告前於民國109年間因施用毒品案件，經本院以110年度毒
    聲字第97號裁定送觀察、勒戒後，因認無繼續施用毒品傾向
    ，於110年5月13日執行完畢釋放出所，並由臺灣新北地方檢
    察署檢察官以109年度毒偵字第7225號為不起訴處分確定，
    被告於觀察勒戒執行完畢釋放後之3年內，再犯本案施用毒
    品罪，自合於毒品危害防制條例第23條第2項有關起訴之規
    定，此有臺灣高等法院被告前案紀錄表、在監在押全國紀錄
    表各1份附卷可按。被告出於自由意志之自白與事實相符，
    事證明確，犯行洵堪認定，應依法論科。
三、論罪科刑：
　㈠核被告所為，係犯毒品危害防制條例第10條第1項之施用第一
    級毒品罪及同條例第10條第2項之施用第二級毒品罪。又其
    施用前、後，非法持有海洛因、甲基安非他命之行為，為施
    用毒品之當然手段，應為施用毒品之行為所吸收，均不另論
    罪。被告以一施用行為同時觸犯施用第一級毒品罪及施用第
    二級毒品罪，為想像競合犯，依刑法第55條之規定，應從一
    重之施用第一級毒品罪論處。
　㈡刑之減輕事由：　
    按對於未發覺之罪自首而受裁判者，得減輕其刑，刑法第62
    條前段定有明文，而所謂「發覺」，固非以有偵查犯罪權之
    機關或人員確知其人犯罪無誤為必要，而於對其發生嫌疑時
    ，即得謂為已發覺；但此項對犯人之嫌疑，仍須有確切之根
    據得為合理之可疑者，始足當之，若單純主觀上之懷疑，要
    不得謂已發生嫌疑（最高法院72年台上字第641號判例意旨
    參照）。查被告施用第一級毒品海洛因及第二級毒品甲基安
    非他命犯行經警查獲之緣由，乃係被告違規闖越紅燈而遭員
    警欄檢，於盤查過程中，被告即主動交出其藏放在身上施用
    所餘之第一級毒品海洛因及第二級毒品甲基安非他命各1包
    （驗餘淨重分別為0.3830公克、0.2345公克）予員警扣案，
    並隨同員警返回警局接受驗尿及製作筆錄坦承施用第一級毒
    品海洛因及第二級毒品甲基安非他命犯行等情，有新北市政
    府警察局新莊分局中港派出所調查筆錄1份在卷可佐（見臺
    灣新北地方檢察署111年度毒偵字第2499號卷第8至10頁），
    是員警於本案攔檢盤查被告當時所憑恃之根據，僅係被告闖
    越紅燈，然此不足以構成被告本件施用犯行之合理懷疑，應
    認被告施用犯行合於自首要件，依刑法第62條前段之規定，
    減輕其刑。　
　㈢爰審酌被告施用毒品不思悔改，品行不端，意志力薄弱，其
    施用毒品經觀察勒戒後，再犯本案，仍無法斷絕施用毒品惡
    習，漠視國家對於杜絕毒品犯罪之法令禁制，所為殊值非難
    ，惟念其施用毒品所生之危害，實以自戕身心健康為主，對
    於他人生命、身體、財產等法益，尚無明顯重大實害，兼衡
    施用毒品者具有「病患性犯人」之特質、犯罪之動機、目的
    、手段，犯罪後坦承犯行，態度尚可，暨其前因詐欺、違反
    毒品危害防制條例等案件，分別經法院判處罪刑確定，並經
    本院以107年度聲字第3011號裁定應執行有期徒刑1年5月確
    定；又因違反毒品危害防制條例案件，經本院以107年度審
    訴字第412號判決處有期徒刑7月確定，上開應執行有期徒刑
    1年5月、7月接續執行，於108年5月10日縮短刑期假釋出監
    併付保護管束，迄108年10月22日保護管束期滿，假釋未經
    撤銷，其未執行之刑以執行完畢論，有卷附臺灣高等法院被
    告前案紀錄表、在監在押全國紀錄表各1份可稽，品行素行
    非端，再參酌其自陳國中畢業之智識程度，從事保全為業作
    ，月收入約新臺幣3萬元、尚有母親需扶養之生活狀況等一
    切情狀，量處如主文所示之刑，以資懲儆。
四、扣案被告施用所餘海洛因及甲基安非他命各1包（驗餘淨重
    分別為0.3830公克、0.2345公克），分屬為查獲之第一、二
    級毒品，不問屬於犯人與否，應依毒品危害防制條例第18條
    第1項前段之規定，沒收銷燬之；另包覆上開送驗海洛因及
    甲基安非他命之外包裝袋各1只，難與其上所殘留之毒品析
    離，且無析離之實益與必要，應視同毒品，一併沒收銷燬。
    至於因鑑驗用罄之第一級毒品及第二級毒品部分，既已滅失
    ，自毋庸併予宣告沒收。
據上論斷，應依刑事訴訟法第273條之1第1項、第299條第1項前
段、第310條之2、第454條第2項，毒品危害防制條例第10條第1 
項、第2項、第18條第1項前段，刑法第11條前段、第55條、第62
條前段，判決如主文。
本案經檢察官蕭擁溱偵查起訴，由檢察官高智美到庭執行職務。
中　　華　　民　　國　　111 　年　　10　　月　　14　　日
                  刑事第二十五庭  法  官  王綽光
上列正本證明與原本無異。
如不服本判決，應於判決送達後20日內敘明上訴理由，向本院提
出上訴狀 (應附繕本) ，上訴於臺灣高等法院。其未敘述上訴理
由者，應於上訴期間屆滿後20日內向本院補提理由書「切勿逕送
上級法院」。
                                  書記官  張家瑋
中　　華　　民　　國　　111 　年　　10　　月　　18　　日
附錄本案論罪科刑法條全文：
毒品危害防制條例第10條
施用第一級毒品者，處6 月以上5 年以下有期徒刑。
施用第二級毒品者，處3 年以下有期徒刑。
────────────────────────────
◎附件：
臺灣新北地方檢察署檢察官起訴書
                                   111年度毒偵字第2499號
　　被　　　告　柯正德　男　60歲（民國00年0月00日生）
　　　　　　　　　　　　住新北市○○區○○路000巷00號2樓
　　　　　　　　　　　　國民身分證統一編號：Z000000000號
上列被告因違反毒品危害防制條例案件，業經偵查終結，認應提
起公訴，茲敘述犯罪事實及證據並所犯法條如下：
　　　　犯罪事實
一、柯正德前因施用毒品案件，經依法院裁定送觀察、勒戒後，
    認無繼續施用毒品之傾向，於民國110年5月13日執行完畢釋
    放，並由本署檢察官以109年度毒偵字第7225號為不起訴處
    分確定。詎仍不知悔改，於上開觀察、勒戒執行完畢釋放3年內
    ，復基於施用第一級、第二級毒品之犯意，於111年3月7日
    下午某時，在新北市三重區某統一超商內，以針筒注射方式
    ，同時施用第一級毒品海洛因及第二級毒品甲基安非他命1
    次。嗣於同日15時許，為警在新北市新莊區新北大道與中平
    路口查獲，並扣得第一級毒品海洛因1包（淨重0.3857公克
    ）及第二級毒品甲基安非他命1包（淨重0.2361公克）。嗣
    經警採集其尿液送驗後，結果呈嗎啡、可待因、甲基安非他
    命陽性反應，而查悉上情。
二、案經新北市政府警察局新莊分局報告偵辦。
　　　　證據並所犯法條
一、證據清單暨待證事實：
編號 證  據  名  稱 待  證  事  實 1 被告柯正德之自白 ⑴上揭採集送驗之尿液係被告親自排放封緘之事實。 ⑵被告坦承於上開時、地，以上述方式施用第一級毒品海洛因、第二級毒品甲基安非他命之事實。 2 台灣檢驗科技股份有限公司出具之濫用藥物檢驗報告（檢體編號：D0000000號）、新北市政府警察局受採集尿液檢體人姓名及檢體編號對照表、自願受採集尿液同意書各1份 佐證全部事實。 3 扣案之第一級毒品海洛因1包及第二級毒品甲基安非他命1包、新北市政府警察局新莊分局扣押筆錄、扣押物品目錄表、臺北榮民總醫院北榮毒鑑字第C0000000號毒品成分鑑定書1份 佐證全部事實。 
二、核被告所為，係犯毒品危害防制條例第10條第1項、第2項之
    施用第一級、第二級毒品罪嫌。被告持有第一級、第二級毒
    品之低度行為，為其施用第二級毒品之高度行為所吸收，請
    不另論罪。又被告以一行為同時施用第一級、第二級毒品，
    為想像競合犯，請依刑法第55條規定，從一重論以施用第一
    級毒品罪。扣案第一級毒品海洛因1包（淨重0.3857公克）
    及第二級毒品甲基安非他命1包（淨重0.2361公克），請依
    毒品危害防制條例第18條第1項前段之規定，宣告沒收銷燬
    之。
三、依毒品危害防制條例第23條第2項、刑事訴訟法第251條第1
    項提起公訴。　 
　　此　致
臺灣新北地方法院
中　　華　　民　　國　 111　　年　　6 　　月　　28　　日
　　　　　　　　　　　　　　　檢　察　官　蕭擁溱